【裁判字號】    98,易,750
【裁判日期】    980921
【裁判案由】    竊盜等
【裁判全文】
臺灣高雄地方法院刑事判決               98年度易字第750號
                                       98年度易字第809號
公  訴  人  臺灣高雄地方法院檢察署檢察官
被      告  庚○○
                    （另案在台灣高雄第二監獄執行中）
            丙○○
                    之2（另案在台灣高雄監獄執行中）
            乙○○
                    之2（另案在台灣高雄監獄執行中）
            壬○○
                    （另案在台灣高雄第二監獄執行中）
            辛○○
上列被告等因竊盜等案件，經檢察官提起公訴（98年度偵字第27
32號、6059號）、移送併辦（98年度偵字第17824 號），及追加
起訴（97年度偵第17824 號），本院判決如下：
    主  文
庚○○犯如附表一編號1 至4 所示之罪，各處如附表一編號1 至
4 所示之刑。應執行有期徒刑壹年柒月。扣案破壞剪壹支，沒收
。
丙○○、乙○○結夥三人以上、攜帶兇器竊盜，丙○○處有期徒
刑捌月。乙○○處有期徒刑柒月。
壬○○竊盜，處拘役肆拾日，如易科罰金，以新臺幣壹仟元折算
壹日；又結夥三人以上竊盜，處有期徒刑捌月。
辛○○結夥三人以上竊盜，處有期徒刑柒月。
丙○○、乙○○其餘被訴部分，無罪。
    事  實
一、庚○○前因詐欺案件，經本院以96年度簡字5162號判處有期
    徒刑3 月確定，於民國97年4 月17日縮刑期滿執行完畢。竟
    意圖為自己不法所有，分別為以下之行為：
  (一)庚○○於97年12月間某日，攜帶客觀上得以危害人生命、身
    體，可供兇器使用之破壞剪1 支（油壓剪）1 把，至高雄縣
    鳳山市○○路○段290 號陳秀巒經營之「福海檳榔攤」內，
    以破壞剪剪斷該店內用以鎖住冰箱之鐵鍊鎖頭（毀損部分未
    據告訴），竊取冰箱內啤酒10餘瓶、瓶裝飲料2 瓶（價值約
    新台幣（下同）500 元）。
  (二)庚○○夥同亦具為自己不法所有意圖而與之有犯意聯絡之丙○○、乙○○，於98年1 月1 日14時許，攜帶客觀上得以危
    害人生命、身體，可供兇器使用之螺絲起子、老虎鉗各1 把
    ，先徒手開啟高雄縣鳳山市○○路422 巷26弄1 號5 樓至頂
    樓陽台之大門，進入該處頂樓陽台，庚○○、丙○○、乙○○復以螺絲起子拆卸癸○○置於頂樓陽台之分離式冷氣主機
    壓縮機上之螺絲，然乙○○此時忽覺不妥，而向庚○○、丙○○表明不再參與而自行離去，惟庚○○、丙○○二人仍再
    以老虎鉗將管子剪斷（毀損部分未據告訴），竊取癸○○置
    於頂樓陽台之所有分離式冷氣主機壓縮機1 台（價值約8,00
    0 元），得手後放置於丙○○住處。
  (三)庚○○於98年1 月初某日，攜帶客觀上得以危害人生命、身
    體，可供兇器使用之螺絲起子1 把，以螺絲起子撬開高雄縣
    鳳山市○○路○段288 號5 樓至頂樓陽台之鐵門，而竊取侯
    良明、林鳳英共有放置該頂樓陽台之空氣壓縮機1 台得逞。
    而庚○○竊得上開空氣壓縮機1 台後，旋於同月初某日上午
    ，將之以200 元之代價販賣予知情之壬○○（壬○○所涉故
    買贓物罪部分，本院另行審結）。
  (四)庚○○於98年1 月15日凌晨某時，在高雄縣鳳山市○○○路
    202 巷12號之騎樓，以不明方式開啟甲○○所有之車牌號碼
    8257─QS自小貨車後車廂車門，而以攜帶客觀上得以危害人
    生命、身體，可供兇器使用之破壞剪1 把，剪斷甲○○所有
    放置在該自小貨車上之工具箱上之鎖頭2 個（毀損部分未據
    告訴），竊取該工具箱內空氣壓縮機計量導管（即冷媒壓力
    表）1 組、砂輪機1 台（價值約5000元），得手後離去。
二、壬○○意圖為自己不法之所有，而分別為以下之行為：
  (一)於98年1 月5 日凌晨2 時7 分許，壬○○進入位在高雄市苓
    雅區○○○路224 號「統一超商愛群門市店」內，趁店員李
    佳洲不注意時，徒手竊取店內置於櫃檯陳售販賣之I-CASH儲
    值卡1 張（價值100 元），得手後發現並非電話卡，即棄置
    於該店外電話亭上後離去。
  (二)壬○○夥同亦具為自己不法之所有意圖之辛○○、及年籍不
    詳綽號「叔仔」之成年男子，由辛○○駕駛壬○○委由不知
    情之乙○○、丙○○向良保小客車租賃有限公司租用之車牌
    號碼ZD─3491號自小客貨車，於98年1 月5 日凌晨5 時許，
    在高雄市○鎮區○○路與復興路路口，徒手竊取停放在上開
    路口，由丁○○向春天商務休閒公司承租之車牌號碼968 ─
    CMG 號重型機車1 部（含機車置物箱內之黑色大包包1 個、
    手機1 支、化妝包1 個、遠傳SIM 卡1 張、煙盒1 個），搬
    至上開自用小客貨車後駕車離開。嗣於同日6 時許，由知情
    之詹守義駕駛上開自小客貨車搭載壬○○，並搬運上開竊得
    之車牌號碼968 ─CMG 號重型機車至高雄市○鎮區○○路與
    正勤路口旁停車場時，為警方發現可疑，欲上前盤問時，為
    詹守義、壬○○查覺而逃逸（詹守義所涉搬運贓物罪部分，
    另經本院以98年度審簡字第3275號判處有期徒刑2 月確定）
    。
三、嗣為警清查上開詹守義、壬○○所棄置之車牌號碼ZD─3491
    號自小客貨車，扣得辛○○之手提袋（內有辛○○另案傳票
    ）、壬○○於98年1 月5 日凌晨2 時7 分許在高雄市苓雅區
    ○○○路224 號「統一超商愛群門市店」內統一發票發票2
    張、車牌號碼968 ─CMG 號重型機車1 部及黑色大包包1 個
    、手機1 支、化妝包1 個、遠傳SIM 卡1 張、煙盒1 個（均
    經發還），並循線查得車牌號碼ZD─3491號自小客貨車查詢
    得租用人丙○○，依丙○○之供述循線查知壬○○、辛○○
    、叔仔上開二(二)之犯行，另經警依上開扣案之統一發票2 張
    調閱該「統一超商愛群門市店」98年1 月5 日監視錄影帶，
    而查知壬○○上開二(一)之犯行，並於98年1 月15日經警持本
    院核發之搜索票，分別前往高雄市○鎮區○○街295 巷1 弄
    2 之1 號壬○○住處、高雄縣鳳山市○○路○段288 號5 樓
    之3 庚○○住處，在壬○○住處扣得如附表二所示物品，在
    庚○○住處扣得破壞剪（油壓剪）1 支、及上開一(四)所示竊
    盜所得之空氣壓縮機計量導管1 支、手提砂輪機1 台（業經
    發還），而庚○○於98年1 月15日10時許，於接受高雄縣政
    府警察局刑警大隊員警另案詢問時，在有偵查犯罪職權之機
    關或公務員知悉其上開一(一)至(四)犯罪事實前，即自行向員警
    坦承前揭犯行而接受裁判，並依庚○○之供述及員警在上開
    一(二)所示高雄縣鳳山市○○路422 巷26弄1 號頂樓陽台處所
    採集到之指紋鑑定結果而循線查獲丙○○、乙○○上開一(二)
    犯行。
四、案經高雄縣政府警察局移送臺灣高雄地方法院檢察署檢察官
    偵查起訴、移送併辦及追加起訴。
    理  由
壹、程序部分；
一、按被告被告壬○○、庚○○、丙○○、辛○○、乙○○，所
    犯均係刑事訴訟法第376 條第2 款所列之罪之案件，依同法
    第284 條之1 規定，第一審得由法官獨任進行審判程序，合
    先敘明。
二、證據能力：
  (一)按被告以外之人於偵查中向檢察官所為陳述，除顯有不可信
    之情況者外，得為證據，刑事訴訟法第159 條之1 第2 項定
    有明文。證人兼共同被告被告壬○○、庚○○、丙○○、辛○○、乙○○於偵查中之證述，並無顯不可信之情況，自具
    證據能力。
  (二)按被告以外之人於審判外之言詞或書面陳述，除法律有規定
    者外，不得作為證據，刑事訴訟法第159 條第1 項定有明文
    ；被告以外之人於審判外之陳述，雖不符同法第159 條之1
    至159 條之4 之規定，而經當事人於審判程序同意作為證據
    ，法院審酌該言詞陳述或書面陳述作成時之情況，認為適當
    者，亦得為證據。當事人、代理人或辯護人於法院調查證據
    時，知有第159 條第1 項不得為證據之情形，而未於言詞辯
    論終結前聲明異議者，視為有前項之同意，同法第159 條之
    5 第2 項亦有明文。查本判決以下所引之其餘傳聞證據，均
    經被告、檢察官於法院調查證據時，知有第159 條第1 項不
    得為證據之情形，而未於言詞辯論終結前聲明異議，本院審
    酌上開證據作成時並無不合法定程序之情形，認為適當，依
    上開說明，應均有證據能力。
貳、有罪部分：
一、事實欄一部分：
    訊據被告庚○○坦承上開事實一(一)(二)(四)所示竊盜犯行，被告
    丙○○、王建鴻於本院審理中亦坦承上開事實一(二)所示竊盜
    犯行，且查：
  (一)被告庚○○如事實欄一(一)所示時、地攜帶兇器、毀壞安全設
    備竊盜之事實，並經證人陳秀巒於98年1 月15日警詢中證述
    詳盡（見警卷第79至80頁），及扣案破壞剪1 支足見被告庚○○之自白與事實相符，堪可採信。
  (二)被告庚○○、丙○○、乙○○如事實欄一(二)所示結夥三人、
    攜帶兇器竊盜之事實，並經證人癸○○於98年1 月15日警詢
    中證述詳盡（見警卷第70至72頁），且有竊盜現場照片3 張
    （見警卷第56至57頁）在卷可證。再員警於竊盜現場之冷氣
    主機遮雨鐵片下面角落採集之指紋1 枚（編號1） ，在現場
    遺留之冷氣主機外殼上品牌資訊貼紙面底部外側採集之指紋
    2 枚（編號2 、3） ，經送內政部警政署刑事警察局鑑驗結
    果：「編號1 、2 指紋與存檔乙○○之指紋卡右拇指指紋相
    符，編號3 指紋與庚○○之右食指指紋相符」等情，有內政
    部警政署刑事警察局98年2 月13日刑紋字第0980017049號鑑
    驗書1 份，高雄縣政府警察局鳳山分局刑事案件勘查採證報
    告表1 份、刑案現場勘查照片14張在卷足參（見本院審訴卷
    第153 至164 頁）。足見被告庚○○、丙○○、王建鴻之自
    白與事實相符，堪可採信。至被告乙○○、庚○○、丙○○
    另供稱渠三人拆解壓縮機之螺絲拆到一半時，被告乙○○即
    表示不欲繼續竊盜而先行離去一節（見乙○○98年4 月21日
    警詢筆錄，本院卷第98頁），互核一致，堪認屬實，然按共
    同正犯，須防止結果發生之效果發生，始能依中止犯之例處
    斷（院字第785 號解釋可資參照），即出於己意而中止之共
    同正犯尚須成功防止犯罪結果發生，始能成立中止犯，是本
    件共犯庚○○、丙○○仍繼續實行竊盜行為並竊盜分離式冷
    氣主機壓縮機既遂，是己意中止之共犯乙○○亦無從成立中
    止未遂犯，而應負竊盜既遂之責甚明。
  (三)被告庚○○如事實欄一(三)所示時、地攜帶兇器、毀壞門扇竊
    盜之事實，並經證人林鳳英於98年6 月11日警詢中證述詳盡
    （見本院審易卷第167 至169 頁），足見被告庚○○之自白
    與事實相符，堪可採信。
  (四)被告庚○○如事實欄一(四)所示時、地攜帶兇器、毀壞安全設
    備竊盜之事實，並經證人甲○○於98年1 月15日警詢中證述
    詳盡（見警卷第75至77頁），及扣案破壞剪1 支、卷附證人
    甲○○出具之贓物認領保管單1 份、扣押物品照片3 張（見
    警卷第78頁，第124 至125 頁），可資佐證，見被告庚○○
    之自白與事實相符，堪可採信。
  (五)綜上，被告庚○○上開事實一(一)(三)(四)所示竊盜犯行，被告庚○○、丙○○、王建鴻上開事實一(二)所示竊盜犯行，事證明
    確，渠等犯行堪以認定。
二、事實二部分：
    訊據被告壬○○坦承上開事實二(一)(二)所示竊盜犯行，被告辛○○於本院審理中坦承事實一(二)所示竊盜犯行，且查：
  (一)被告壬○○事實欄二(一)所示竊盜之事實，並經證人即被害人
    己○○○於98年1 月15日警詢中證述詳盡（見警卷第81至83
    頁），並有被告壬○○於98年1 月5 日2 時5 分至7 分上開
    高雄市苓雅區○○○路224 號「統一超商愛群門市店」之監
    視畫面翻拍照片2 張、扣案被告壬○○購物發票2 張可證（
    分見警卷84至85頁）。足認被告壬○○之自白與事實相符，
    堪可採信。
  (二)被告壬○○、辛○○及綽號「叔仔」之成年男子於事實欄二
    (二)所示時地結夥三人竊盜一情，並經證人丁○○於98年1 月
    5 日警詢中證述詳盡（見警卷第62至64頁），且有在車牌號
    碼ZD─3491號自小客貨車內扣得車號968 ─CMG 號重型機車
    1 部可證，此外，並有丙○○之租賃車牌號碼ZD─3491號自
    小客貨車租約影本1 份、及良保小客車租賃有限公司領回車
    牌號碼ZD─3491號自小客貨車領據1 份、被害人丁○○之贓
    物認領收據2 份、及車輛照片8 張在卷可證（見警卷42至46
    頁、68至69、88至91頁），是被告壬○○、辛○○之自白與
    事實相符，堪可採信。至公訴意旨另以被告壬○○、辛○○
    、及綽號「叔仔」之成年男子就事實二(二)所示竊盜犯行，尚
    與被告丙○○、乙○○成立共同正犯一節，為被告壬○○、
    辛○○所否認，且並無證據顯示被告丙○○、乙○○確與被
    告壬○○、辛○○、及綽號「叔仔」之成年男子有犯意聯絡
    （詳下述），是此部分公訴意旨容有誤會，附此敘明。
  (三)綜上所述，被告壬○○上開事實二(一)所示竊盜犯行，被告壬○○、辛○○上開事實二(二)所示竊盜犯行，事證明確，渠等
    犯行堪以認定。
三、論罪科刑部分：
  (一)事實一部分：
  1.按刑法第321 條第1 項第3 款之攜帶兇器竊盜罪，係以行為
    人攜帶兇器竊盜為其加重條件，此所謂兇器，其種類並無限
    制，凡客觀上足對人之生命、身體、安全構成威脅，具有危
    險性之兇器均屬之，且祇須行竊時攜帶此種具有危險性之兇
    器為已足，並不以攜帶之初有行兇之意圖為必要，最高法院
    79年台上字第5253號判例意旨可資參照。查被告庚○○上開
    事實一(一)、(四)所示行竊時攜帶之破壞剪（即油壓剪）1 支（
    業經扣案）；被告庚○○上開事實一(三)所示行竊時使用攜帶
    之螺絲起子1 支（未經扣案），該破壞剪足以剪斷鎖頭，螺
    絲起子則可用以撬開鐵門，足見均為質地堅硬之物；再被告
    庚○○、丙○○、王建鴻上開事實一(二)所示竊盜犯行竊盜時
    使用螺絲起子、老虎鉗各1 支（未經扣案）破壞螺絲、剪斷
    管子，有上開竊盜現場照片可證，堪認該螺絲起子、老虎鉗
    ，質地顯然甚為堅硬，是以堪認上開破壞剪、螺絲起子、老
    虎鉗，客觀上均足以殺傷人生命、身體，顯係具有危險性之
    兇器。
  2.是核被告庚○○上開事實一(一)(三)(四)所為，均係犯刑法第321
    條第1 項第3 款之攜帶兇器竊盜罪。核被告庚○○、丙○○
    、王建鴻上開事實一(二)所為，係犯刑法第321 條第1 項第3
    、4 款結夥3 人以上、攜帶兇器竊盜罪。被告庚○○、丙○○、王建鴻，就事實一(二)所示竊盜犯行，彼此間有犯意聯絡
    及行為分擔，皆為共同正犯。
  3.公訴意旨就事實一(二)所示竊盜犯行，原起訴涉犯法條為被告
    庚○○、丙○○涉犯刑法為第321 條第1 項第2 、3 款之加
    重竊盜罪，嗣追加起訴被告王建鴻，並更正起訴法條為第32
    1 條第1 項第3 、4 款之加重竊盜罪（見併辦意旨書及追加
    起訴意旨書），本院自無庸再予更正。又公訴人以98年度偵
    字第1782 4號移送併辦之案件，與被告庚○○、丙○○被訴
    事實一(二)所示竊盜案件，為同一案件，亦予敘明。另公訴意
    旨認被告庚○○事實一(三)部分另構成刑法第321 條第1 項第
    2 款之毀壞門扇或其他安全設備竊盜罪，然被告係以持螺絲
    起子撬開鐵門方式進入頂樓陽台行竊，惟被害人林鳳英於警
    詢並未具體證稱鐵門有遭破壞，依現有之證據，尚無法證明
    被告有此部分犯行；另公訴意旨另以被告庚○○事實一(一)部
    分另構成刑法第321 條第1 項第2 款毀壞其他安全設備竊盜
    罪，然按刑法第321 條第1 項第2 款所謂「其他安全設備」
    ，係指具有隔絕防閑作用，並固定於土地上之建築物或工作
    物之安全設備而言（最高法院85年度台非字第313 號判決參
    照），被告庚○○剪斷之鐵鍊上鎖頭，雖具防閑作用，然與
    上開竊盜罪之加重條件上所指之安全設備含意有別，其所為
    亦難成立此部分之犯行，一併指明。
  4.被告庚○○所犯上開4 罪間，犯意個別、行為各殊，應予分
    論併罰。被告庚○○前因詐欺案件，經本院以96年度簡字50
    62號判處有期徒刑3 月確定，於97年4 月17日縮刑期滿執行
    完畢，此有臺灣高等法院被告前案紀錄表乙份在卷可憑，其
    受有期徒刑執行完畢後，5 年內故意再犯本件最重本刑為有
    期徒刑以上之4 罪，均為累犯，均應依刑法第47條第1 項規
    定，加重其刑。再被告庚○○因於98年1 月15日經搜索而接
    受高雄縣政府警察局刑警大隊員警詢問時，在有偵查犯罪職
    權之機關或公務員知悉其涉犯事實一(一)至(四)所示竊盜犯行前
    ，即自行向員警坦承事實一(一)至(四)所示竊盜犯行，此有被告
    庚○○98年1 月15日警詢筆錄1 份、及本院公務電話紀錄單
    1 份在卷可佐，被告庚○○嗣並接受裁判，合乎自首之要件
    ，是均依刑法第62條前段規定，減輕其刑。並均依法先加後
    減之。
  5.爰審酌被告庚○○、丙○○、王建鴻均正值青壯，竟不思以
    正當之方式獲取財物，而貪圖私欲，庚○○竟任意竊取他人
    財物4 次，丙○○、王建鴻竊取他人之財物1 次，侵害他人
    財產安全，行為實有不當，惟念被告庚○○犯後始終坦承犯
    行態度良好，丙○○、王建鴻犯後一度否認犯行然至本院審
    理中坦承犯行，態度尚可，且被告王建鴻於事實一(二)竊盜犯
    行中自行脫離，尚知悔悟，及被告3 人犯罪動機、目的、手
    段、所生危害及竊取財物之價值等一切情狀，分別就被告庚○○所犯4 罪，各量處如附表一所示之刑，就被告丙○○、
    王建鴻部分，各量處如主文第二項所示之刑。並就被告庚○○部分定其應執行之刑，以資懲儆。至公訴人雖就被告庚○○、丙○○、王建鴻均求處有期徒刑2 年6 月，本院審酌上
    情認仍以上開刑度為適當，附此敘明。扣案之破壞剪（油壓
    剪）1 支，為被告庚○○所有，用以犯本件事實一(一)、(四)所
    示竊盜犯行，為被告庚○○坦承不諱，自應予宣告沒收。又
    被告庚○○持犯事實一(三)所示竊盜犯行所用螺絲起子1 把，
    被告庚○○、丙○○、王建鴻持犯事實一(二)所示竊盜犯行之
    螺絲起子1 把、老虎鉗1 把（被告丙○○所有），均未扣案
    ，且無證據證明尚存在，爰不併予宣告沒收。
  (二)事實二部分：
    核被告壬○○上開事實二(一)所為，係犯刑法第320 條第1 項
    竊盜罪；核被告壬○○、辛○○上開事實二(二)所為係犯刑法
    第321 條第1 項第4 款之罪結夥3 人以上竊盜罪。被告壬○○、辛○○與綽號叔仔之成年男子，就事實二(二)所示竊盜犯
    行，彼此間有犯意聯絡及行為分擔，皆為共同正犯。審酌被
    告壬○○、辛○○正值青年，不思以正途謀生，竟任意竊取
    他人財物，並考量被告壬○○、辛○○竊取之財物價值，犯
    罪手段、動機，然考量被告壬○○、辛○○犯後坦承犯行、
    態度良好，及被告壬○○、辛○○就事實二(二)之竊盜犯行參
    與程度等一切情狀，分別就被告壬○○所犯2 罪，各量處如
    主文第三項所示之刑，並就拘役部分諭知如主文第三項所示
    易科罰金之折算標準；就被告辛○○所犯之罪，量處如主文
    第四項所示之刑。扣案在被告壬○○住處扣得如附表二所示
    之物、辛○○之手提袋、及統一發票2 張，均非本件壬○○
    、辛○○所為竊盜犯行所用之物，均不予宣告沒收。
參、無罪部分：
一、公訴意旨另以：被告乙○○、丙○○於98年1 月2 日20時許
    ，被告乙○○搭載被告丙○○至址設高雄市前鎮區○○○路
    243 號之「良保小客車租賃有限公司」，並用被告丙○○名
    義，以1800元承租車牌號碼ZD─3491號自小客貨車後，被告
    乙○○、丙○○明知被告壬○○欲使用該車前往竊取機車，
    仍將租用之汽車交付，雙方並言明如竊盜得手後，被告丙○○可分得2000元，被告乙○○、丙○○駕駛該車至高雄市前
    鎮區○○○路某處路旁，交予被告壬○○，被告壬○○取得
    該車後，與被告辛○○、年籍不詳綽號「叔仔」之成年男子
    ，於同年月5 日凌晨某時，前往高雄市○鎮區○○路與復興
    路口，共同徒手竊取被害人丁○○向春天商務休閒公司承租
    ，停放於上開路口之車牌號碼968 ─CMG 號重型機車1 部並
    搬上渠等所租之自小客貨車後駕車離開，因認被告乙○○、
    丙○○共同涉犯刑法第321 條第1 項第4 款結夥三人以上竊
    盜罪嫌。
二、按犯罪事實應依證據認定之，無證據不得認定犯罪事實。不
    能證明被告犯罪者，應諭知無罪之判決，刑事訴訟法第154
    條第2 項、第301 條第1 項前段分別定有明文。次按事實之
    認定，應憑證據，如未能發現相當證據，或證據不足以證明
    ，自不能以推測或擬制之方法，以為裁判基礎。最高法院40
    年台上字第86號判例要旨可資參照。而依刑事訴訟法第161
    條第1 項之規定：檢察官就被告犯罪事實，應負舉證責任，
    並指出證明之方法。因此，檢察官對於起訴之犯罪事實，應
    負提出證據及說服之實質舉證責任。倘其所提出之證據，不
    足為被告有罪之積極證明，或其指出證明之方法，無從說服
    法院以形成被告有罪之心證，基於無罪推定之原則，自應為
    被告無罪判決之諭知。最高法院92年台上字第128 號判例要
    旨足參。
三、本件公訴人認被告乙○○、丙○○涉犯上開竊盜犯行，無非
    係以被告丙○○警詢、偵查中之供述及證述，被告乙○○之
    供述，及被告丙○○98年1 月2 日向良保小客車租賃有限公
    司承租車牌號碼ZD─3491號自小客貨車租賃契約1 份為其論
    據。訊據被告乙○○、丙○○雖不否認被告乙○○受被告壬○○請託後轉託被告丙○○，而於上開時、地，由被告丙○○出面承租車牌號碼ZD─3491號自小客貨車，被告乙○○、
    丙○○隨將車輛交付被告壬○○之事實，堅決否認有何刑法
    第321 條第1 項第4 款結夥三人以上竊盜犯行，被告乙○○
    辯稱：「壬○○說要載朋友、家人出去玩，但沒有駕照，所
    以託我去借車，因我也沒有駕照，所以請丙○○出面租車，
    我與丙○○租好車後交給壬○○，壬○○沒有說要租車讓他
    們去偷車，不知有分錢一事」等語；被告丙○○辯稱：「乙○○說他朋友壬○○要用車，我才同意以我的名字去租車，
    沒有說要分錢，也不知道壬○○要偷車」等語。經查：
  (一)被告乙○○受被告壬○○請託後轉託被告丙○○，而於98年
    1 月2 日20時許，由被告丙○○出面向「良保小客車租賃有
    限公司」承租車牌號碼ZD─3491號自小客貨車，被告乙○○
    、丙○○租得上開自小客貨車，即在良保小客車租賃有限公
    司旁之凱旋三路交付予被告壬○○及詹守義，為被告乙○○
    、丙○○、壬○○所不否認，並有車牌號碼ZD─3491號自小
    客貨車租賃契約1 份在卷可證；而被告壬○○與被告辛○○
    、綽號「叔仔」之成年男子，於同月5 日凌晨5 時，在高雄
    市○鎮區○○路與復興路口，竊取車牌號碼968 ─CMG 號重
    型機車1 部，並搬至上開自小客貨車後之事實，亦經本院審
    認如前，堪認屬實。然上開證據僅足證明被告乙○○、丙○○租用車輛予壬○○，然被告乙○○、丙○○是否成立本件
    竊盜之共犯，仍端視渠二人與被告壬○○、辛○○、叔仔就
    本件竊盜犯行，有無犯意聯絡、行為分擔。
  (二)被告乙○○於偵查及本院審理中辯稱；「因為壬○○要載家
    人朋友去玩，沒有駕照請我幫他租車，…我也沒有駕照…丙○○向租車行租的」等語；「我當時只有向丙○○說幫我一
    個朋友租車，他同意幫忙，租完車後當天就把車交給壬○○
    」等語（分見98年度偵字第6059號卷第22頁、本院卷第85至
    86頁），被告丙○○於偵查及本院審理中供述：「乙○○說
    朋友要出遊，叫我幫他租車，沒有謀議租車讓壬○○他們去
    偷車」（分見98年度偵字第6059號卷第23頁，本院卷第84頁
    ），經核被告乙○○、丙○○就被告壬○○委託乙○○；丙○○租用車號ZD─3491號自小客貨車經過之辯解大致相符，
    且核與證人兼共同被告壬○○於98年1 月15日警詢證稱：「
    98年1 月2 日晚上8 、9 點一開始我是想租車出遊，才叫乙○○要他租車給我使用，承租費用1800元是我支付車牌號健
    鴻、丙○○隨即把車交付給我。後來車子沒有我要去購買油
    桶時，才伺機行竊機車，因為我沒有駕照才會叫乙○○去租
    車」等語（見警卷第6 至7 頁），且復於偵查、及本院審理
    中再次證述；因想出遊又無駕照故委請被告乙○○租車，嗣
    後乃臨時起意竊取機車一節（見偵卷第33頁，本院卷第87至
    88 頁） ，亦互核一致。再被告壬○○、乙○○確實均無駕
    駛執照，有被告壬○○、乙○○之汽車駕駛人資料各壹份在
    卷可參，佐以被告乙○○、丙○○於98年1 月2 日租車並交
    予被告壬○○，然被告壬○○遲至同月5 日始下手行竊機車
    ，如被告壬○○於委託租車之初確實已有行竊之計畫，何以
    相隔3 日始下手行竊，徒增租車費用，是證人壬○○上開證
    述，應屬真實。被告乙○○、丙○○上開辯解堪可採信。
  (三)至被告丙○○雖曾於98年1 月6 日警詢中供稱：「我租車給
    乙○○使用，壬○○說偷完東西事成之後會給我2000元吃紅
    ，因為壬○○跟乙○○說要你朋友想辦法找人頭出面租車供
    其犯案，乙○○就找我租車，一開始乙○○沒有跟我說租車
    所為何事，到後來當日租完車交給壬○○後，壬○○才跟我
    說要去作案」等語（見警卷33至34頁）。然被告丙○○上開
    供述，與證人壬○○之證述不符，且亦不合常情，業如前述
    ，無證據證明與事實相符，自無足單以被告丙○○上開不利
    於己之供述，為不利之被告乙○○、丙○○之認定。
四、綜上所述，被告乙○○、丙○○上開辯解尚可採信，公訴人
    所舉之證據，尚不足以證明被告乙○○、丙○○確有如公訴
    人所指共同與被告壬○○、辛○○、綽號叔仔之成年男子竊
    取車牌號碼968 ─CMG 號重型機車之犯行，此外，復查無其
    他積極證據足資認定被告乙○○、丙○○確有公訴人所指之
    上開犯行，此部分既不能證明其犯罪，揆諸前開法條之規定
    ，依法自應為被告乙○○、丙○○無罪之諭知。
據上論斷，應依刑事訴訟法第284 條之1 、第299 條第1 項前段
、第301 條第1 項前段，刑法第28條、第320 條第1 項、第321
條第1 項第3 、4 款、第47條第1 項、第62條前段、第41條第1
項前段、第51條第5 款、第38條第1 項第2 款，刑法施行法第1
條之1 ，判決如主文。
本案經檢察官戊○○到庭執行職務。
中    華    民    國    98    年    9     月    21    日
                  刑事第十一庭  法  官  陳億芳
以上正本證明與原本無異。
如不服本判決應於收受送達後10日內向本院提出上訴書狀，並應
敘述具體理由；如未敘述上訴理由者，應於上訴期間屆滿後20日
內向本院補提理由書（均須按他造當事人之人數附繕本）「切勿
逕送上級法院」。
中    華    民    國    98    年    9     月    22    日
                                書記官  林靜慧
┌─────────────────────────────────┐
│附表一：                                                          │                            │
├──┬────────────┬─────────────────┤
│編號│ 犯  罪  事  實         │所犯罪名、是否累犯及宣告刑        │
├──┼────────────┼─────────────────┤
│1   │如事實欄一(一)所示        │庚○○攜帶兇器竊盜，累犯，處有期徒│
│    │                        │刑柒月，扣案破壞剪壹支，沒收。    │
├──┼────────────┼─────────────────┤
│2   │如事實欄一(二)所示        │庚○○結夥三人以上、攜帶兇器竊盜，│
│    │                        │累犯，處有期徒刑捌月。            │
├──┼────────────┼─────────────────┤
│3   │如事實欄一(三)所示        │庚○○攜帶兇器竊盜，累犯，處有期徒│
│    │                        │刑捌月。                          │
├──┼────────────┼─────────────────┤
│4   │如事實欄一(四)所示        │庚○○攜帶兇器竊盜，累犯，處有期徒│
│    │                        │刑捌月。扣案破壞剪壹支，沒收。    │
└──┴────────────┴─────────────────┘
  ┌────────────────────────────────┐
  │附表二：壬○○住處扣押物品                                      │
  ├──┬─────────────────────┬───┬───┤
  │編號│品            名                          │單  位│數  量│
  ├──┼─────────────────────┼───┼───┤
  │ 1  │安非他命殘渣袋                            │個    │參    │
  ├──┼─────────────────────┼───┼───┤
  │ 2  │塑膠吸管杓子                              │支    │參    │
  ├──┼─────────────────────┼───┼───┤
  │ 3  │國際牌手機序號000000000000000             │支    │壹    │
  ├──┼─────────────────────┼───┼───┤
  │ 4  │皮爾卡登（銀白色）手機序號0000000000 0000 │支    │壹    │
  ├──┼─────────────────────┼───┼───┤
  │ 5  │ELIYA （銀色）手機序號000000000000000     │支    │壹    │
  ├──┼─────────────────────┼───┼───┤
  │ 6  │SANYOG1000（銀藍）手機序號000000000000000 │支    │壹    │
  ├──┼─────────────────────┼───┼───┤
  │ 7  │GPLUS G909（白色）手機序號000000 000000000│支    │壹    │
  ├──┼─────────────────────┼───┼───┤
  │ 8  │ARMADA M300 手提電腦                      │臺    │壹    │
  ├──┼─────────────────────┼───┼───┤
  │ 9  │華碩桌上型電腦                            │臺    │壹    │
  ├──┼─────────────────────┼───┼───┤
  │ 10 │17吋液晶螢幕                              │臺    │壹    │
  ├──┼─────────────────────┼───┼───┤
  │ 11 │工具包（含機車避震器壹支）                │包    │壹    │
  ├──┼─────────────────────┼───┼───┤
  │ 12 │T型板手                                   │支    │壹    │
  └──┴─────────────────────┴───┴───┘
中華民國刑法第320 條（普通竊盜罪、竊佔罪）
意圖為自己或第三人不法之所有，而竊取他人之動產者，為竊盜
罪，處5 年以下有期徒刑、拘役或5 百元以下罰金。
意圖為自己或第三人不法之利益，而竊佔他人之不動產者，依前
項之規定處斷。
前二項之未遂犯罰之。
中華民國刑法第321條（加重竊盜罪）
犯竊盜罪而有左列情形之一者，處 6 月以上、 5 年以下有期徒
刑：
一、於夜間侵入住宅或有人居住之建築物、船艦或隱匿其內而犯
    之者。
二、毀越門扇、牆垣或其他安全設備而犯之者。
三、攜帶兇器而犯之者。
四、結夥三人以上而犯之者。
五、乘火災、水災或其他災害之際而犯之者。
六、在車站或埠頭而犯之者。
前項之未遂犯罰之。


司法院資訊處製作；財團法人民間司法改革基金會備份。
